【裁判字號】    99,家聲,583
【裁判日期】    990927
【裁判案由】    代管遺產管理費用
【裁判全文】
臺灣臺北地方法院民事裁定             99年度家聲字第583號
聲  請  人  林耕州會計師（即被繼承人甲○○遺產管理人）
上列聲請人聲請酌定代管遺產管理費用等事件，本院裁定如下：
    主  文
准予解任聲請人為被繼承人甲○○（男，民國○○○年○月○○
日生，身分證統一編號：Ｚ000000000號）之遺產管理
人。
核定聲請人代管被繼承人甲○○遺產之管理費用為新臺幣肆萬柒
仟零柒元。
    理  由
一、本件聲請意旨略以：聲請人前經本院以九十五年度財管字第
    一四四號裁定指定為被繼承人甲○○之遺產管理人，並以該
    裁定暨九十七年度家催字第三二七號民事裁定准對其繼承人
    、債權人及受遺贈人為公示催告，期間屆滿，並未接獲任何
    報明或聲明者。被繼承人甲○○遺有臺北市○○區○○路一
    小段一五一號土地及坐落其上之凶宅（臺北市○○路二七七
    巷四八號四樓之四），賣出價額為新臺幣（下同）三百八十
    萬元，而聲請人處理被繼承人甲○○資產及清償債務耗費時
    間、勞力數倍於房仲業者（房仲收取百分之四仲介費用，約
    十五萬二千元），並與中國信託商業銀行、臺灣新光商業銀
    行及永豐銀行協談，將被繼承人甲○○債務降低二百萬餘元
    ，聲請人現已善盡並執行完畢遺產管理人職務，為此聲請終
    結遺產管理人職務並請求酌定遺產管理費用六十萬元等語。
二、按法院選任之遺產管理人於職務執行完畢後，應向法院陳報
    處理遺產之狀況並提出有關文件；親屬會議選定之遺產管理
    人，有其他重大事由者，法院得依利害關係人或檢察官之聲
    請，徵詢親屬會議及利害關係人或檢察官之意見後解任之，
    非訟事件法第一百五十五條、第一百四十八條第三款定有明
    文。次按遺產管理人得請求報酬，其數額由親屬會議按其勞
    力及其與被繼承人之關係酌定之；管理報酬，應依民法第一
    千一百八十三條規定，聲請法院酌定，並請優先分配，其請
    求標準不得低於孳息收入部分十分之三及遺產現值百分之一
    ，民法第一千一百八十三條及財政部所訂頒之「代管無人承
    認繼承遺產作業要點」第十四點第三款亦分別定有明文。
三、經查：(一)聲請人所主張之上揭事實，業據聲請人提出遺產稅
    免稅證明書（參見本院九十七年度家聲字第七四號民事裁定
    卷內資料）、成交款收現明細表、新光商業銀行清償證明書
    、永豐銀行清償證明書、中國信託商業銀行清償證明書為證
    ，並經本院依職權調閱本院九十五年度財管字第一四四號、
    九十七年度家催字第三二七號、九十七年度家聲字第七四號
    ，堪認聲請人事務業已執行完畢，是聲請人既已無續為遺產
    管理人之必要，本院因聲請人之聲請，自得依非訟事件法第
    一百五十三條第一項準用同法第一百四十八條第三款規定予
    以解任；(二)本件被繼承人甲○○遺產總值為三百八十萬元，
    有契約書在卷可稽，本件聲請人係由本院選任之遺產管理人
    ，本院參酌前揭財政部所訂頒之「代管無人承認繼承遺產作
    業要點」第十四點第三款規定，依被繼承人甲○○財產總值
    百分之一計算，管理報酬為三萬八千元，又聲請人代管期間
    墊付之費用計為九千零七元（即聲請人所提出甲○○零用金
    收支明細之支出項目代墊金額），是聲請人於代管期間之管
    理費用總額應為四萬七千零七元（38,000＋9,007＝47,007
    ）；(三)聲請人所舉九十五年度司字第三○六號民事裁定，性
    質為清算人報酬，且真相傳播股份有限公司待清算之財產數
    額亦與本件不同，要難比附援引，附此敘明。
四、爰裁定如主文。
中    華    民    國    99    年    9     月    27    日
                            家事法庭法  官  文衍正
以上正本證明與原本無異
如不服本裁定應於送達後10日內向本院提出抗告狀，並繳納抗告
費新臺幣1,000元。
中    華    民    國    99    年    9     月    27    日
                                    書記官  蔡沛圻

司法院資訊處製作；財團法人民間司法改革基金會備份。
